【裁判字號】    89,易,1538
【裁判日期】    890630
【裁判案由】    傷害
【裁判全文】
臺灣臺中地方法院刑事判決                        八十九年度易字第一五三八號
    公  訴  人  台灣台中地方法院檢察署檢察官
    被      告  甲○○
右列被告因家庭暴力之傷害案件，經檢察官提起公訴（八十九年度偵字第五三四○號
），本院判決如左：
    主  文
甲○○傷害人之身體，處罰金貳仟元，如易服勞役，以參佰元折算壹日。
    事  實
一、甲○○係乙○○之公公，二人間具有家庭暴力防治法第三條第三款所定之家庭成
    員關係。緣乙○○因其夫滯留大陸工作未歸，且與公婆相處不睦，遂返回位在桃
    園縣龜山鄉之娘家居住。於民國（下同）八十八年十一月三日下午二時三十分許
    ，乙○○至甲○○位於台中市北屯區○○○街九十七巷十二之一號二樓住處欲拿
    取個人物品及衣物，但遭其婆婆楊阿滿拒絕，二人因而在上址之陽台發生爭執。
    甲○○不滿乙○○之言行，竟基於傷害之故意，先持木劍欲毆打乙○○，幸經聞
    聲而來歐玟琍之母官錦玲推開甲○○，乙○○方未受傷。甲○○繼以雙手欲將乙
    ○○推出門外，但乙○○因尚有部分物品未拿取而拒絕離去，遂以雙手扶在門邊
    ，並以左腳抵住門，甲○○見狀仍強將門關上，因而致乙○○受有左手及左膝蓋
    挫傷等傷害。
二、案經乙○○訴由台中市警察局第五分局報請臺灣臺中地方法院檢察署檢察官偵查
    起訴。
    理  由
一、訊據被告甲○○矢口否認有為上開犯行，辯稱：告訴人乙○○雖有與其妻爭執，
    但當時伊並未拿木劍，且係請告訴人出去後才將門關起來云云。經查，上開事實
    業據告訴人於本院審理中指稱：「．．被告拿著木劍要把我趕出去，我有躲開，
    但是我還是要拿我的東西，被告要把我推出去時，因為我的東西沒有拿完，被告
    還把我東西都丟出門，被告要把門關起來時，我還用腳把門抵住，結果被告強把
    門關上，所以才夾傷我的手，碰到我的膝蓋。」等語綦詳（見本八十九年五月二
    十九日訊問筆錄），核與告訴人之母官錦玲於本院審理時證稱：「（問：當時情
    形如何？）當天我聽到爭執聲，我上樓時看見陽台上都是衣服，被告拿著木劍作
    勢要打我女兒，我就把被告往後推，之後被告要將我女兒趕出去，我女兒用左腳
    抵住門，雙手扶著門，被告見狀還是用力關上門，關兩次。」（見本院八十九年
    五月二十九日訊問筆錄）等語大致相符；另被告於警訊中陳稱：「．．因為乙○
    ○不聽勸告，我才叫她出去，推拖之下，她才會被門夾到手。」（見偵查卷第二
    十一頁正面）；繼於偵查中陳稱：「．．我把她推出門外，她又想進來，我把門
    關上，感覺上有夾到她的手．．。」（見偵查卷第三十頁背面）；「．．推她出
    去時門夾到她，我沒意見。」（見偵查卷第三十八頁正面）等語明確。又衡諸常
    情，被告見告訴人以手扶門邊，以腳抵住門，仍強力推擠告訴人出門，甚進而用
    力將門關上，應可預見上開行為會導致告訴人受傷，詎仍執意為之，顯見其有傷
    害之故意，此外復有卷附之財團法人私立中國醫藥學院附設醫院所出具之診斷證
    明書乙紙可證，本件事證明確，被告所辯，顯係臨飾卸之詞，其犯行堪予認定。
二、核被告所為，係犯刑法第二百七十七條第一項之傷害罪，屬家庭暴力防治法第二
    條第二項之家庭暴力罪。爰審酌被告係因告訴人與其妻爭執致引起本件紛爭，告
    訴人所受傷害之程度、犯罪之手段及犯罪後之態度等一切情狀，量處如主文所示
    之刑，並諭知易勞役之折算標準，以示懲儆。
據上論斷，應依刑事訴訟法第二百九十九條第一項前段，刑法第二百七十七條第一項
，刑法第四十二條第二項，罰金罰鍰提高標準條例第一條前段、第二條，判決如主文
。
中      華      民      國      八十九      年      六      月  三十    日
                                臺灣臺中地方法院刑事第二庭
                                審判長  法  官  蔡  名  曜
                                        法  官  林  靜  芬
                                        法  官  劉  麗  瑛
右正本證明與原本無異。
如不服本判決，應於送達後十日內向本院提出上訴狀（須附繕本），上訴於台灣高等
法院台中分院。
                                        書記官
附錄論罪科刑法條
刑法第二百七十七條第一項
傷害人之身體或健康者，處三年以下有期徒刑、拘役或一千元以下罰金。


司法院資訊處製作；財團法人民間司法改革基金會備份。
